【裁判字號】    91,交聲,1203
【裁判日期】    920424
【裁判案由】    違反道路交通管理處罰條例聲明異議
【裁判全文】
台灣士林地方法院交通事件裁定                  九十一年度交聲字第一二○三號
    原處分機關    台北市交通事件裁決所
    異  議  人    甲○○
   （即受處分人）
右列異議人即受處分人因違反道路交通管理處罰條例案件，對於原處分機關民國九十
一年十月一日所為之處分（原處分案號：北市裁三字第駕裁二二─ＣＧ000000
0號），聲明異議，本院裁定如左：
        主  文
異議駁回
        理  由
一、按汽車駕駛人，行車速度，超過規定之最高時速者，處新台幣（下同）一千二百
    元以上二千四百元以下罰鍰，並記違規點數一點，道路交通管理處罰條例第四十
    條第一項、第六十三條第一項第一款定有明文。次按，對於處理違反道路交通管
    理事件，有關文書送達之程序，依行政程序法之規定；又應為送達之處所不明者
    ，行政機關為避免行政程序遲延，得依行政程序法第八十條以下所定程序，命為
    公示送達，此觀違反道路交通管理事件統一裁罰基準及處理細則第五條、行政程
    序法第七十八條第一項第一款、第二項之規定亦明。再按，道路交通管理處罰條
    例所定罰鍰之處罰，行為人接獲違反道路交通管理事件通知單後，應於十五日內
    到達指定處所聽候裁決，但行為人認為舉發之事實與違規情形相符者，得不經裁
    決，逕依各該條款罰鍰最低額，自動向指定之處所繳納結案。被通知人自應到案
    之日起逾十日仍未到案接受處理或依規定自動繳納罰鍰者，處理機關應依統一裁
    罰標準，逕行裁決之，道路交通管理處罰條例第九條第一項、違反道路交通管理
    事件統一裁罰標準及處理細則第四十四條第一項亦著有明文。
二、查本件異議人即受處分人甲○○於民國九十一年六月九日下午五時四十八分許，
    駕駛車牌號碼ＡＩ－一七二○自用小客車，行經台北縣汐止市○○○○○段八十
    七號前行車限速五十公里路段，其行車速度經測速結果為時速六十六公里，超速
    十六公里，經警測速拍照逕行舉發，有採證照片二紙在卷可證，異議人確有駕車
    違規超速之事實，至為灼然。異議人雖具狀辯稱：伊未曾收受違規通知單及照片
    ，不知有違規情事，因而不知須繳納罰款，原處分機關遽予加重處罰，實難令人
    心服云云。惟按，汽車所有人名稱、住址等如有變更，應向公路監理機關辦理登
    記，此觀道路交通安全規則第二十三條第一項之規定甚明。查本件異議人係設籍
    於台北市○○區○○路七十二號四樓，因遷移新址不明，致無法為送達，原舉發
    機關因而改採公示送達方式，函請原處分機關及各縣市警察局張貼公告，並已於
    同年七月十二日辦理公告完成送達程序，有原送達信封（含照片二紙）、台北縣
    政府警察局違規罰單退已入案移送表、台北縣政府警察局北警交字第○九一○○
    三六三○○號函及台北縣政府警察局北警交字第○九一○○三六三○○－一號公
    告等在卷足憑，是本件舉發機關之送達程序，核與行政程序法第七十八條、第八
    十條、第八十一條、第八十二條等規定並無不合，已生合法送達之效力，是異議
    人以舉發通知單未合法送達，不應加重處罰等語置辯，即無可採。綜上，原處分
    機關依據首開條項及違反道路交通管理事件統一裁罰標準表之規定裁處罰鍰二千
    四百元，並記違規點數一點之處分，核無不當。本件異議為無理由，應予駁回。
三、據上論斷，應依道路交通案件處理辦法第十九條，裁定如主文。
中      華      民      國     九十二     年      四     月    二十四   日
                                      台灣士林地方法院交通法庭
                                          法  官  姜  麗  香
右正本證明與原本無異。
如不服本裁定，應於送達後五日內，向本院提出抗告狀。
                                          書記官  陳  玉  珍
中      華      民      國     九十二     年      四     月    二十五   日


司法院資訊處製作；財團法人民間司法改革基金會備份。
